

# **Pascal DASSE**

# Développeur web en alternance

3 jours en entreprise, 2 jours en formation, durée 12 mois

Après une expérience professionnelle dans le milieu industriel, je désire mettre mes compétences au service de l'informatique. Je me forme en autodidacte au développement web depuis plusieurs années, polyvalent, j'ai une forte envie d'apprendre.



06.51.93.24.79



pascaldasse56@gmail.com



www.lindkedin.com/in/pascal-dasse

56 ans

#### **FORMATIONS**

# 2020- OPENCLASSROOMS Développeur web Diplôme RNCPde niveau V (bac +2)

- HTML5:
  - ✓ Découper, assembler et intégrer tous les éléments d'une maquette graphique
  - √ Ajouter du contenu audio et vidéo
- Javascript
- Animer des pages web avec CSS3
- Construire un site fluide s'adaptant à tous les écrans
- Améliorer le référencement naturel SEO
- Seconnecter à un service web pour exploiter des données tierces (API)
- Créer, Gérer et afficher le contenu d'une base de donnée

#### 2019 - 2022 ESECAD - Développeur web

- Connaitre les bases des langages du web
- · Concevoir un site web efficace
- Mettre en production un site web
- HTML/CSS
- Javascript
- PHP MySQL
- Améliorer le référencement naturel SEO
- Maitriser les fondamentaux de Photoshop
- WordPress

1992-1993 AFPA: Technicien de maintenance en système automatisé



https://www.pascaldasse.com

#### **COMPÉTENCES**

- HTML5/CSS3
- PHP
- Javascript
- GIT et GITHUB
- Introduction à JQuery

EXPÉRIENCES		
<ul><li>Formateur/colleur</li><li>Ouest Composite</li></ul>	Crac'h	2007-2020
■ Opérateur de sureté S.G.A	Nantes	2002-2007
■ Technicien Alarme S.E.S	Nantes	2000-2002
<ul> <li>Gestionnaire de distributeurs Automatique de boissons Cornouaille Distribution</li> </ul>	Quimper	1999-2000
<ul><li>Galvanoplaste</li><li>Armorelec</li></ul>	Douarnenez	1996-1999
<ul> <li>Opérateur de production Matra</li> </ul>	Douarnenez	1993-1995
Leader Technique de Ligne I.B.M	Corbeil- Essonnes	1986-1991

### **QUALITÉS PERSONNELLES**

Rigoureux Esprit d'équipe Créatif Impliqué Empathique Curieux

# CENTRES D'INTÊRETS

- Informatique: programmation, montage PC, dépannage,
- Windsurf: challenge vitesse
- Vtt: randonnées